---
title: "Blatt 0"
output: pdf_document
---


# Aufgabe 2
# Ein Programm erzeugt einen zufälligen String der Länge 12. Jeder Character wird hierbei zufällig
# und unabhängig von den restlichen Charactern aus der Menge {H, e, l, o, W, r, d, !, } gezogen, wo-
#   bei jedes Element diesselbe Wahrscheinlichkeit besitzt und mehrmals gezogen werden kann. Mit
# welcher Wahrscheinlichkeit werden folgende Strings gebildet:
#   a) Hello World!
#   b) orW eoH! !Hl
# c) rdrdrdrdrdrd

#Menge der Zeichen
```{r}
chars <- c('H', 'e', 'l', 'o', 'W', 'r', 'd', '!', ' ')
```

# Ziehen eines Buchstaben
#Erzeugen einer Zufallszahl zwischen 1 und 9
```{r}
floor(runif(1)*9+1)
```

#Ausgabe des zugehörigen Buchstabens
```{r}
chars[floor(runif(1)*9+1)]
```

# Ziehen von 12 Buchstaben
```{r}
randWord = ""
for (i in 1:12) {
  chars[floor(runif(12)*9+1)]
}

```

Übungslösung

```{r}
chars <- c('H', 'e', 'l', 'o', 'W', 'r', 'd', '!', ' ')
wort = c()
for (i in 1:12) {
  wort[i] = sample(chars, 1)
}

wort = paste(wort, collapse="")

wort
```

# a)
# Zufällig erzeugter String "Hello World!", 12 Zeichen lang
# Wahrscheinlichkeit für einzelnendes Zeichen wie gewünscht: 1/9
# 12 Zeichen lang
```{r}
1/9^12
```

# b) und c) genauso


# Aufgabe 2

<!-- S1: In jedem Schritt wird zufällig ein Index i ∈ {1, 2, ..., N } gewählt, wobei jeder Index diesselbe -->
<!-- Wahrscheinlichkeit besitzt, und überprüft, ob es sich bei V [i] um das Element e handelt. Der -->
<!-- vorige Schritt wird solange wiederholt, bis ein Eintrag mit dem Element e gefunden wurde. -->

<!-- S2: Ähnlich wie der Algorithmus S1, aber diesmal wählt der Algorithmus zufällig in jeden Schritt -->
<!-- einen Index aus, welcher noch nicht in einem vorigen Schritt überprüft worden ist. Der -->
<!-- Algorithmus endet, falls er das Element e gefunden hat oder alle Indizes überprüft worden -->
<!-- sind. -->

Funktion für Ziehung

```{r}
wortziehen <- function(alphabeth, zielwort) {
  wort = c()
  L = nchar(zielwort)
  for (i in 1:L) {
    wort[i] = sample(alphabeth, 1)
  }
  
  wort = paste(wort, collapse="")
  
  return(wort == zielwort)
}

bslpalphabeth = c("a", "b")

counter = 0
for (i in 1:100) {
  if (wortziehen(bslpalphabeth, "bab")) {counter +1}
}

print(counter)
```

# Aufgabe 3: Zufallssuche

```{r}
N <- 100
k <- 2
n <- seq(from=1, to=N, by=1)

S1 <- function(schritte) {
  return((1-k/N)^(schritte-1)*(k/N))
}



Ende1 <- S1(n)

plot(x = n, y = Ende1, type = "l")
#plot(x = n, y = n, type = "l")

```

```{r}
S2 <- function(schritte) {
  temp <- k/(N-schritte)
  for(i in 1:schritte-1) {
    temp <- temp * (1-k/(N-i)) 
  }
  return(temp)
}

#Ende2 <- S2(n)

Ende2 <- n/10
Ende2[1] <- k/N

for (i in 2:(N-k)) {
  Ende2[i] <- (1-sum(Ende2[1:i-1]))*k/(N-i+1)
  #Ende2[i] <- (1-sum(Ende2[1:i-1]))
  #Ende2[i] <- k/(N-i+1)
}
for (i in (N-k+1):N) {
  Ende2[i] <- 0
}

plot(x = n, y = Ende2, type = "l")


```

# Aufgabe 4: Würfel

<!-- Betrachten Sie die vier Würfel W 1, W 2, W 3 und W 4, welche folgende Zahlen auf ihren Seiten- -->
<!-- flächen (s 1 , s 2 , s 3 , s 4 , s 5 , s 6 ) eingraviert besitzen: -->
<!-- W 1: (3,3,3,3,3,3) -->
<!-- W 2: (4,4,4,4,0,0) -->
<!-- W 3: (5,5,5,1,1,1) -->
<!-- W 4: (6,6,2,2,2,2) -->

```{r}
W1 <- c(3,3,3,3,3,3)
W2 <- c(4,4,4,4,0,0)
W3 <- c(5,5,5,1,1,1)
W4 <- c(6,6,2,2,2,2)

mean(W1)
mean(W2)
mean(W3)
mean(W4)

wuerfeln <- function(WX) {
  temp <- floor(runif(1)*6+1)
  return(WX[temp])
}
```
#Würfeln mit allen Würfeln
```{r}
wuerfeln(W1)
wuerfeln(W2)
wuerfeln(W3)
wuerfeln(W4)
```
#Würfeln mit Vergleich
```{r}
n = 2000
Match12 <- W1[floor(runif(n)*6+1)]>W2[floor(runif(n)*6+1)]
p12 = length(Match12[Match12==TRUE])/n
p12
```
Übungslösung

```{r}
n = 2000
for (i in 1:n) {
  Match12 <- Match12 +  sample(W1, 1) > sample(W2, 1)
}
p12 = length(Match12[Match12==TRUE])/n
p12
```



# Aufgabe 5 - Integral

# a) Funktion norm(t)
```{r}
norm <- function(t){
  temp <- 1/sqrt(2*pi)*exp(-t^2/2);
  return(temp)
}

norm(0)
norm(0.5)
norm(1)
```

# b) plot
```{r}
xwerte <- seq(from=0, to=1, by=0.01)

plot(x=xwerte, y=norm(xwerte), type = "l", xlim=c(0,1), ylim=c(0,1))
```

# c) Zufallspunkte
```{r}
xwerte <- seq(from=0, to=1, by=0.01)

plot(x=xwerte, y=norm(xwerte), type = "l", xlim=c(0,1), ylim=c(0,1))


zufallsx <- runif(1000)
zufallsy <- runif(1000)
rot <- zufallsy<=norm(zufallsx)

points(x=zufallsx[rot], y=zufallsy[rot], col="red")

points(x=zufallsx[!rot], y=zufallsy[!rot], col="green")

```

# d) p Dach als Näherung der Fläche des Integrals
```{r}
pDach <- length(rot[rot==TRUE])/length(rot)
pDach
```

# e) Dichte der Standardnormalverteilung

```{r}
f <- pnorm(1)-pnorm(0)
f

delta = pDach - f
delta
```


